臺灣高等法院臺中分院刑事判決      100年度交上易字第780號
上  訴  人
即  被  告  吳淑嬌
上列上訴人因過失致死案件，不服臺灣苗栗地方法院100年度交
易字第31號中華民國100年4月14日第一審判決（起訴案號：臺灣
苗栗地方法院檢察署99年度偵字第6582號），提起上訴，本院判
決如下：
    主  文
上訴駁回。
吳淑嬌緩刑貳年。
    事實及理由
一、本案經本院審理結果，認第一審判決認事用法及量刑均無不
    當，應予維持，並引用第一審判決書記載之事實、證據及理
    由（如附件） 。
二、上訴人即被告（下稱被告）吳淑嬌上訴意旨略以：本件車禍
    在苗栗縣苑裡鎮泰田里1鄰11-1號前之產業道路發生，該處
    係十字路口，東西向或南北向均為6米寬重劃農路，被告當
    時由西往東、死者由北往南方向行駛，故被告在死者右方，
    死者在被告左方，依照交通規則，左方車應讓右方車先行，
    死者違反此路權規定，顯然與有過失，且應負較重之過失責
    任。被告於事故發生後，立即委請附近住戶幫忙報警，並向
    到場處理之員警自承肇事，符合自首減刑之規定。原審既認
    為被告無犯罪紀錄，素行尚佳，且犯後坦承犯行，竟在應負
    過失責任比例較輕、應予自首減刑之雙重有利情形下，猶判
    處被告有期徒刑7月，顯然量刑過重云云。
三、按刑事審判旨在實現刑罰權之分配的正義，故法院對有罪被
    告之科刑，應符合罪刑相當之原則，使輕重得宜，罰當其罪
    ，以契合社會之法律感情，此所以刑法第57條明定科刑時應
    審酌一切情狀，尤應注意該條所列10款事項以為科刑輕重之
    標準，俾使法院就個案之量刑，能斟酌至當。而量刑輕重係
    屬事實審法院得依職權自由裁量之事項，苟已斟酌刑法第57
    條各款所列情狀而未逾越法定刑度，不得遽指為違法（最高
    法院72年度台上字第6696號判例要旨參照）。被告雖執前詞
    為其上訴理由，惟查，原審判決就被告所為量刑，已就被害
    人之過失程度、被告肇事後主動自首及其素行等各項情狀，
    詳細敘述其量刑理由（見原審判決書第3頁），原審在法定
    刑範圍內判處刑罰，其所為量刑職權之行使，核無不合。被
    告上訴為無理由，應予駁回。
四、又查，被告素行良好，從無前科，未曾因故意犯罪而受有期
    徒刑以上刑之宣告，此有其臺灣高等法院被告前案紀錄表1
    份附卷可按，被告不僅始終坦承犯行，復已與被害人孫木香
    之配偶、子女等家屬達成和解，予以賠償等事實，有其提出
    之臺灣苗栗地方法院之調解筆錄影本、匯款委託書影本、汽
    車險（按：任意險部分）賠款收據暨同意書影本各1紙附卷
    可稽（見本院卷第26、42、43頁）。則被告既以上開具體之
    作為充份展現其悔悟之意，當足認其經歷本件偵、審程序後
    ，已得有相當之教訓，信其日後必知所警惕，不致再犯，原
    判決所宣告之刑，應以暫不執行為適當，爰併宣告緩刑2 年
    ，以啟自新。
據上論斷，應依刑事訴訟法第368條、第373條，刑法第74條第1
項第1款，判決如主文。
本案經檢察官姜麗儒到庭執行職務。
中    華    民    國   100    年    8     月    9     日
            刑事第九庭    審判長法  官  江  德  千
                                法  官  賴  妙  雲
                                法  官  陳  宏  卿
以上正本證明與原本無異。
不得上訴。
                                書記官  林  振  甫
中    華    民    國   100    年    8     月    9     日